# 其他股东减资导致形成控制

提问人：安好 时间：2019-03-22 23:54:18
请教陈版及各位老师一个工作中的案例，A公司成立于三年前，按章程规定认缴出资比例为甲出资 40 万占40%、乙出资 40 万占40%、丙出资 20 万占 20%，实际上只有甲和丙的出资到位，乙出资一直没到位，三年中甲按照66.67% 进行权益法核算。第三年末修改了章程，甲不变、乙退出、丙减资10 万，股权结构变更为甲出资 40 万占 80%、丙出资 10 万占 20%，此时甲要编制合并报表。问题是甲在合并报表中对长期股权投资是否需要重新计量，差额作为投资收益还是资本公积，谢谢！

回答人：chenyiwei
这种情况等同于分步交易实现非同一控制下合并。甲的个别报表层面按《企业会计准则第 2 号——长期股权投资（ 2014 年修订）》第十四条第二款处理，按照原权益法核算到取得控制权之日的账面价值作为长投成本；合并报表层面按照《企业会计准则第 33 号——合并财务报表（ 2014 年修订）》第四十八条规定处理。